【裁判字號】    96,易,1486
【裁判日期】    970201
【裁判案由】    竊盜
【裁判全文】
臺灣臺南地方法院刑事判決              96年度易字第1486號
公  訴  人  臺灣臺南地方法院檢察署檢察官
被      告  丙○○
上列被告因竊盜案件，經檢察官提起公訴（96年度偵字第15159
號、96年度偵續字第122號），被告就被訴事實為有罪之判決，
本院裁定進行簡式審判程序，判決如下：
    主  文
丙○○犯如附表所示之竊盜罪八罪，各處如附表所示之刑，其所
處如附表編號一、二、三、四、五、七、八所示之拘役刑，應執
行拘役壹佰日，如易科罰金，以新臺幣壹仟元折算壹日。
    事實及理由
一、本件犯罪事實關於丙○○之前案科刑及執行紀錄應更正為「
    丙○○曾於民國九十四年間因犯搶奪、連續搶奪罪，經法院
    各判處有期徒刑八月，應執行有期徒刑一年三月確定，並於
    九十五年九月三十日執行完畢」；犯罪事實(八)有關丙○○所
    竊得銀色行動電話之廠牌「ＮＯＫＩＡ」，應更正為「ＭＯ
    ＴＯＲＯＬＡ」外，其餘引用附件起訴書所載。
二、證據名稱：
  (一)被告丙○○於警詢、偵查及本院審理時之自白。
  (二)證人庚○○於警詢之證述。
  (三)證人惠晶於警詢之證述。
  (四)證人戊○○、王泳淇於警詢之證述。
  (五)證人己○○於警詢之證述。
  (六)證人甲○○於警詢及偵查中之證述。
  (七)證人乙○○於警詢之證述及其出具贓物認領保管單各一件、
    車輛失竊車牌遺失作業─詳細資料畫面、臺南市警察局車輛
    失竊電腦輸入單、搜索扣押筆錄各一件及車輛照片四張。
  (八)證人顏淇芳、葉莉莉於警詢之證述。
  (九)證人辛○○、戴世南、施宗佑於警詢之證述，及監視器翻拍
    畫面三張、顧客資料、照片四張、扣押筆錄一件。。
三、核被告所為，均係犯刑法第三百二十條第一項之普通竊盜既
    遂罪。其所為本案八件竊盜犯行，犯意各別，行為互殊，應
    予分論併罰。又被告有上開所述之前案科刑及執行紀錄，有
    卷附臺灣高等法院被告前案紀錄表可按，其受有期徒刑之執
    行完畢，五年以內故意再犯本案八件有期徒刑以上之罪，為
    累犯，應各依刑法第四十七條第一項之規定加重其刑。爰審
    酌被告四肢健全具完全謀生能力，不思正當努力工作營生，
    竟圖不勞而獲，隨意竊取他人財物，毫無他人所有物之概念
    ，顯然欠缺法紀觀念，及其犯罪動機、前科素行、手段、犯
    罪後坦承犯行等一切情狀，就其所犯八件竊盜犯行，分別量
    處如附表「主文欄」所示之刑，並各諭知易科罰金之折算標
    準，且被告所為如附表編號一至七所示之七件竊盜犯行之時
    間，均在九十六年四月二十四日以前，依中華民國九十六年
    罪犯減刑條例第二條第一項第三款規定，應各減其刑期二分
    之一及諭知易科罰金之折算標準，並應就被告所處如附表編
    號一、二、三、四、五、七、八所示之拘役刑，定其應執行
    之刑後，併諭知易科罰金之折算標準。另被告本案應執行之
    刑未達一年以上，依竊盜犯贓物犯保安處分條例第二條第四
    項之規定，並不適用該條例諭知強制工作，檢察官聲請依該
    條例令被告於刑前強制工作，尚有未洽；況被告前於九十四
    年五至七月間，雖曾因連續犯下五件竊盜犯行，經法院判刑
    確定，惟被告所犯本案八件竊盜犯行，除附表編號六所示竊
    取他人機車犯行，所得財物價值較高外，其餘七件竊盜犯行
    所得之財物價值均甚輕微，且被告係因找不到工作缺錢才竊
    取他人財物，並無證據顯示被告係因「遊蕩或懶惰成習而犯
    罪」，參以被告於本案之後，並未再犯下任何竊盜案件，則
    被告是否有犯竊盜案件之習慣，亦有未明，是本院認不宜依
    刑法第九十條之規定宣告強制工作，附此敘明。
四、依刑事訴訟法第二百七十三條之一第一項、第二百九十九條
    第一項前段、第三百十條之二、第四百五十四條第二項，刑
    法第三百二十條第一項、第四十七條第一項、第五十一條第
    六款，刑法施行法第一條之一第一項、第二項前段，中華民
    國九十六年罪犯減刑條例第二條第一項第三款、第七條、第
    十條第一項，判決如主文。
五、如不服本判決應於收受本判決後十日內向本院提出上訴書狀
    ，並應敘述具體理由。如未敘述上訴理由者，應於上訴期間
    屆滿後二十日內向本院補提理由書狀。
本案經檢察官丁○○到庭執行職務。
中    華    民    國    97    年    2     月    1     日
                  刑事第五庭    法  官  林欣玲
以上正本證明與原本無異。
                                書記官  鄭佩玉
中    華    民    國    97    年    2     月    1     日
附錄本案論罪科刑法條：
刑法第320條
意圖為自己或第三人不法之所有，而竊取他人之動產者，為竊盜
罪，處 5 年以下有期徒刑、拘役或 5 百元以下罰金。
意圖為自己或第三人不法之利益，而竊佔他人之不動產者，依前
項之規定處斷。
前二項之未遂犯罰之。
附表：
┌──┬─────┬──────────────────┐
│編號│事      實│    主                      文      │
├──┼─────┼──────────────────┤
│ 一 │犯罪事實(一)│丙○○竊盜，累犯，處拘役壹拾日，減為│
│    │          │拘役伍日，如易科罰金，均以新臺幣壹仟│
│    │          │元折算壹日。                        │
├──┼─────┼──────────────────┤
│ 二 │犯罪事實(二)│丙○○竊盜，累犯，處拘役壹拾日，減為│
│    │          │拘役伍日，如易科罰金，均以新臺幣壹仟│
│    │          │元折算壹日。                        │
├──┼─────┼──────────────────┤
│ 三 │犯罪事實(三)│丙○○竊盜，累犯，處拘役肆拾日，減為│
│    │          │拘役貳拾日，如易科罰金，均以新臺幣壹│
│    │          │仟元折算壹日。                      │
├──┼─────┼──────────────────┤
│ 四 │犯罪事實(四)│丙○○竊盜，累犯，處拘役壹拾伍日，減│
│    │          │為拘役柒日，如易科罰金，均以新臺幣壹│
│    │          │仟元折算壹日。                      │
├──┼─────┼──────────────────┤
│ 五 │犯罪事實(五)│丙○○竊盜，累犯，處拘役肆拾日，減為│
│    │          │拘役貳拾日，如易科罰金，均以新臺幣壹│
│    │          │仟元折算壹日。                      │
├──┼─────┼──────────────────┤
│ 六 │犯罪事實(六)│丙○○竊盜，累犯，處有期徒刑陸月，減│
│    │          │為有期徒刑月，如易科罰金，均以新臺│
│    │          │幣壹仟元折算壹日。                  │
├──┼─────┼──────────────────┤
│ 七 │犯罪事實(七)│丙○○竊盜，累犯，處拘役肆拾日，減為│
│    │          │拘役貳拾日，如易科罰金，均以新臺幣壹│
│    │          │仟元折算壹日。                      │
├──┼─────┼──────────────────┤
│ 八 │犯罪事實(八)│丙○○竊盜，累犯，處拘役肆拾日，如易│
│    │          │科罰金，以新臺幣壹仟元折算壹日。    │
└──┴─────┴──────────────────┘


司法院資訊處製作；財團法人民間司法改革基金會備份。
